臺灣苗栗地方法院刑事判決　　　　　　　100年度易字第287號
公　訴　人　臺灣苗栗地方法院檢察署檢察官
被　　　告　邱忠義
上列被告因詐欺等案件，經檢察官提起公訴（100 年度偵字第73
9 號），本院依簡式審判程序判決如下：
    主  文
邱忠義犯竊盜罪，處有期徒刑參月，如易科罰金，以新臺幣壹仟
元折算壹日；又幫助犯詐欺取財罪，處有期徒刑肆月，如易科罰
金，以新臺幣壹仟元折算壹日。應執行有期徒刑陸月，如易科罰
金，以新臺幣壹仟元折算壹日。
    犯罪事實及理由
一、犯罪事實：
  (1)邱忠義於民國99年6 月18日上午10時許，在苗栗縣苗栗市○
    ○街9 號4 樓之5 涂嘉玲居處，竊得涂嘉玲所有之臺灣土地
    銀行頭份分行000000000000號帳戶、中華郵政股份有限公司
    苗栗府前郵局00000000000000號帳戶、渣打銀行頭份分行帳
    戶之存簿、提款卡等物後。明知犯罪集團專門收集人頭帳戶
    供詐欺取財犯罪轉帳之用，若將自己或他人之銀行帳戶存摺
    及金融卡出租或提供他人使用，即可能因此供詐騙份子作為
    詐欺取財之犯罪工具。詎仍基於幫助他人從事詐欺取財犯罪
    之不確定故意，於99年6 月18日下午2 時許，在苗栗市○○
    街涂嘉玲居處樓下，將上開涂嘉玲所有之金融機構帳戶存簿
    、提款卡及密碼等資料，以新臺幣3 千元之代價，交予真實
    姓名年籍均不詳之詐欺集團成員。嗣取得涂嘉玲上開帳戶資
    料之詐騙集團，意圖為自己不法之所有，基於詐欺取財之犯
    意，於附表所示之時間，以附表所示之詐術，詐騙如附表所
    示之鄭如君、黃雅卿、謝勝偉、洪熙志、唐巧雲、黃耀賢等
    人，致鄭如君等人，不疑有他而陷於錯誤，先後依指示操作
    自動櫃員機時，致如附表所示之款項遭匯入詐騙集團所指定
    如附表所示之帳戶內。嗣經鄭如君等人發覺有異報案處理後
    ，始為警循線查獲上情。
  (2)案經黃耀賢訴由苗栗縣警察局竹南分局報請臺灣苗栗地方法
    院檢察署檢察官偵查起訴。
二、證據名稱：
  (1)被告邱忠義於偵查（偵卷第75頁）及本院審理中（本院卷第
    28頁 、第35-38 頁）之自白供述。
  (2)證人涂嘉玲於警詢（偵卷第19-21 頁）及偵查中（偵卷第73
    -75 頁）之證述。
  (3)證人即被害人鄭如君（偵卷第25-26 頁）、黃雅卿（偵卷第
    28-29 頁）、謝勝偉（偵卷第32-33 頁）、洪熙志（偵卷第
    43-44 頁）、唐巧雲（偵卷第37-38 頁）、黃耀賢（偵卷第
    47-48 頁）於警詢中之證述。
  (4)連線郵局電腦託收票據收據1 紙（偵卷第23頁）、台新銀行
    自動櫃員機交易明細表（偵卷第34頁）。
  (5)臺灣土地銀行頭份分行函附「涂桂英帳號000000000000開戶
    基本資料」1 份（偵卷第56-58 頁）、中華郵政股份有限公
    司函附「涂嘉玲局帳號00000000000000基本資料」1 份（偵
    卷第5961頁）。
三、量刑理由：
    爰依刑法第57條規定，審酌被告前係住居於被害人涂嘉玲之
    住處，係涂嘉玲之友，僅因一時財迷心竅，而利用機會竊取
    涂嘉玲之財物後，將涂嘉玲之帳戶資料轉賣予詐欺集團使用
    之犯罪動機、目的、手段，與造成被害人損害之輕重程度，
    及至言詞辯論終結前仍尚未賠償被害人涂嘉玲、鄭如君、黃
    雅卿、謝勝偉、洪熙志、唐巧雲、黃耀賢等人之損害，並被
    告之品性、智識程度、犯後坦承犯罪、態度良好等一切情狀
    ，就竊盜及幫助詐欺取財部分，分別量處適當之刑度，並定
    其應執行之刑如主文所示。
四、應適用之法條：
  (1)刑事訴訟法第273 條之1 第1 項、第299 條第1 項前段、第
    310 條之2 、第454 條第1 項。
  (2)刑法第320 條第1 項、第30條第1 項、第2 項、第339 條第
    1 項、第41條第1項、51條第5款。
  (3)刑法施行法第1 條之 1。
四、本判決係依刑事訴訟法第310 條之2 、第454 條第1 項製作
    ，依法僅記載當事人欄、主文、犯罪事實、證據名稱以及應
    適用之法條，其中犯罪事實部分，依同法第308 條之修正立
    法理由，亦僅記載犯罪構成要件事實，關於刑罰加重事由（
    含累犯在內）免予記載（法院辦理刑事訴訟案件應行注意事
    項第144 點參照），但仍於主文予以表明，並於應適用之法
    條欄予以引用。如不服本判決，應於判決送達之日起10日內
    ，向本院提起上訴。
本案經檢察官盧美如到庭執行職務。
中    華    民    國  100     年    5     月    10    日
                  刑事第三庭  法  官  陳文貴
以上正本證明與原本無異。
                              書記官  陳玲君
中    華    民    國   100    年    5     月    10    日
附表
 ┌─┬───┬────┬────┬─────────┬──────┬─────┬─────┐
 │編│被害人│詐騙時間│匯款時間│    詐騙方式      │  匯款地點  │ 匯入帳戶 │金      額│
 │號│      │        │        │                  │            │          │（新臺幣）│
 ├─┼───┼────┼────┼─────────┼──────┼─────┼─────┤
 │ 1│鄭如君│99年6 月│99年6 月│在網拍購物誤設定分│新北市板橋區│臺灣土地銀│30,000元  │
 │  │      │19日晚間│19日晚間│期付款，需至提款機│文化路1 段14│行頭份分行│          │
 │  │      │8 時許  │8 時14分│設定取消，致鄭如君│3 號之自動櫃│0000000000│          │
 │  │      │        │        │陷於錯誤，至ATM 依│員機。      │11號帳戶  │          │
 │  │      │        │        │指示操作，而遭詐騙│            │          │          │
 │  │      │        │        │匯款。            │            │          │          │
 ├─┼───┼────┼────┼─────────┼──────┼─────┼─────┤
 │ 2│黃雅卿│99年6 月│99年6 月│在東森購物誤設定分│新北市板橋區│同上      │28,990元  │
 │  │      │19日晚間│19日晚間│期付款，需至提款機│三民路1 段21│          │          │
 │  │      │6 時許  │7 時21分│取消設定，致黃雅卿│4 號之自動櫃│          │          │
 │  │      │        │        │陷於錯誤，至ATM 依│員機        │          │          │
 │  │      │        │        │指示操作，而遭詐騙│            │          │          │
 │  │      │        │        │匯款。            │            │          │          │
 ├─┼───┼────┼────┼─────────┼──────┼─────┼─────┤
 │ 3│謝勝偉│99年6 月│99年6 月│在網拍購物誤設定分│新北市新莊區│同上      │29,989元  │
 │  │      │19日下午│19日晚間│期付款，需至提款機│某處自動櫃員│          │          │
 │  │      │5 時許  │8 時22分│取消設定，致謝勝偉│機          │          │          │
 │  │      │        │許      │陷於錯誤，至ATM 依│            │          │          │
 │  │      │        │        │指示操作，而遭詐騙│            │          │          │
 │  │      │        │        │匯款。            │            │          │          │
 ├─┼───┼────┼────┼─────────┼──────┼─────┼─────┤
 │ 4│唐巧雲│99年6 月│99年6 月│同上              │台中市西屯區│中華郵政股│26,934 元 │
 │  │      │19日下午│19日下午│                  │台中港路三段│份有限公司│          │
 │  │      │4 時許  │6 時39分│                  │181 號東海大│府前郵局02│          │
 │  │      │        │許      │                  │學內自動櫃員│0000000000│          │
 │  │      │        │        │                  │機          │12號帳戶  │          │
 │  │      │        │        │                  │            │          │          │
 ├─┼───┼────┼────┼─────────┼──────┼─────┼─────┤
 │ 5│洪熙志│99年6 月│99年6 月│同上              │台中市○○路│同上      │14,123 元 │
 │  │      │19日下午│19日下午│                  │二段138 號之│          │          │
 │  │      │6 時許  │6 時11分│                  │自動櫃員機  │          │          │
 │  │      │        │許      │                  │            │          │          │
 ├─┼───┼────┼────┼─────────┼──────┼─────┼─────┤
 │ 6│黃耀賢│99年6 月│99年6 月│同上              │桃園縣中壢市│同上      │29,989 元 │
 │  │      │19日下午│19日下午│                  │建國路36號之│          │          │
 │  │      │6 時許  │6 時28分│                  │自動櫃員機  │          │          │
 │  │      │        │許      │                  │            │          │          │
 └─┴───┴────┴────┴─────────┴──────┴─────┴─────┘
附錄本案論罪科刑法條：
中華民國刑法第320條
（普通竊盜罪、竊佔罪）
意圖為自己或第三人不法之所有，而竊取他人之動產者，為竊盜
罪，處5  年以下有期徒刑、拘役或 5 百元以下罰金。
意圖為自己或第三人不法之利益，而竊佔他人之不動產者，依前
項之規定處斷。
前二項之未遂犯罰之。
中華民國刑法第339條
（普通詐欺罪）
意圖為自己或第三人不法之所有，以詐術使人將本人或第三人之
物交付者，處 5 年以下有期徒刑、拘役或科或併科 1 千元以下
罰金。
以前項方法得財產上不法之利益或使第三人得之者，亦同。
前二項之未遂犯罰之。